# 关于煤炭企业土地塌陷补偿支出会计处理，求助陈版.

提问人：zq2018 时间：2019-01-08 17:47:04
企业因井下开采作业造成附近土地塌陷，支付给村民塌陷补偿，将支出的金额按照对应采区的预计剩余的开采年限进行摊销，这种摊销是否能够接受？
还是应该一次性计入损益？

回答人：chenyiwei
根据《关于规范煤矿维简费管理问题的若干规定》（财建 [2004]119 号）
规定，“大型煤矿一次拆迁民房 50 户以上的费用和中小煤矿采动范围的搬迁赔偿” 属于维简费的列支范围。除此之外的塌陷、搬迁补偿，在发生时直接计入生产成本。

提问人：zq2018 时间：2019-01-08 20:17:47
陈老师也就是不存在资本化的情形啊？

回答人：chenyiwei
基建阶段是可以的。后续进入生产阶段后就用维简费处理了。